# 经营权转让，超过正常信用期限分期付款的账务处理问题

提问人：devil1016 时间：2019-05-27 23:14:15
求助：公司与一家物业公司签订经营权转让合同，转让标的为办公楼 30 年的使用权（实为房屋租赁，为规避租赁合同最高期限 20 年，经律师建议签订经营权转让合同）。年转让费 600 万，合同约定，第一年年初支付 1-5年的转让费共计 3000 万，自第五年末开始每年支付转让费 600 万。假设折现率为 5%
（ 1 ）财务认定为税目应为销售无形资产-基础设施经营权转让，是否正确？
是否应作为无形资产入账？
（ 2 ）因根据无形资产准则规定，超过正常信用条件延期支付，因按现值入账。计算现值时：3000+600*（P/A，5%， 25 ）*（P/F,5%， 5 ）=9625.54求助这样计算现值是否正确？
（ 3 ）是否应在第一年年末确认未确认融资费用摊销？？因为在第一年已经把1-5 年的转让费已经缴纳。按照第一年就确认财务费用的话，计算到第 10几期，未确认融资费用就已经摊销完了。如果从第五年开始确认财务费用感觉又不合理

回答人：chenyiwei
假设尚未执行新租赁准则，则首先考虑该租赁是融资租赁还是经营租赁。
如果属于经营租赁的，则直接将已支付的 5 年租赁费作为长期待摊费用，分 5 年直线法摊销，无需考虑折现问题，后续第 6 年起按每年应付的租金计入损益即可。
如果属于融资租赁的，则需按本次支付的 5 年租金加上未来第 6 ～ 30 年应支付的租金的折现值确认融资租入固定资产，并计提折旧；长期应付款按实际利率法进行后续计量，在无需支付款项的第 1 ～ 5 年也需要确认利息支出。